臺灣高雄地方法院刑事判決　　　　　 100年度審訴字第1881號
公　訴　人　臺灣高雄地方法院檢察署檢察官
被　　　告　楊宏政
　　　　　　　　（另案於法務部矯正署高雄第二監獄執行中）
上列被告違反毒品危害防制條例等案件，經檢察官提起公訴（10
0 年度毒偵字第3007號、100 年度偵字第13902 號），被告就被
訴事實為有罪之陳述，經告知簡式審判程序之旨，並聽取被告與
公訴人之意見後，本院合議庭裁定由受命法官獨任進行簡式審判
程序，本院判決如下：
    主  文
楊宏政施用第一級毒品，累犯，處有期徒刑拾月；又犯攜帶兇器
踰越安全設備竊盜罪，共貳罪，均累犯，各處有期徒刑壹年，扣
案之電纜剪壹支，沒收之。應執行有期徒刑貳年陸月，扣案之電
纜剪壹支，沒收之。
    事  實
一、楊宏政於民國88年間，因施用毒品案件，經本院裁定送觀察
    、勒戒後，因認有繼續施用之傾向，再經本院以88年度毒聲
    字第1438號裁定令入戒治處所施以強制戒治，嗣經停止戒治
    、撤銷停止戒治程序，於89年8 月27日執行完畢釋放，並經
    臺灣高雄地方法院檢察署檢察官以89年度戒毒偵字第1230號
    為不起訴處分確定。又於上開強制戒治執行完畢釋放後5 年
    內再犯施用毒品案件，經本院裁定送強制戒治，並以90年度
    易字第3945號判決判處有期徒刑4 月確定。另因施用毒品案
    件，經本院以99年度審簡字第1543號判決判處有期徒刑5 月
    確定，於100 年1 月23日縮刑期滿執行完畢。
二、詎仍不知悔改、未能戒除毒癮，基於施用第一級毒品海洛因
    及第二級毒品甲基安非他命之犯意，於100 年3 月1 日10時
    許，在其位於高雄市○○區○○路租屋處，以將第一級毒品
    海洛因及第二級毒品甲基安非他命置入玻璃球內，再點火燒
    烤吸食其煙霧之方式，同時施用第一級毒品海洛因及第二級
    毒品甲基安非他命1 次。嗣於100 年3 月1 日14時許，在高
    雄市○○區○○里○○路251 號前，因精神恍惚為警攔查，
    經同意採其尿液送驗後，檢驗結果呈安非他命、甲基安非他
    命、嗎啡陽性反應，始悉上情。
三、楊宏政基於意圖為自己不法所有之竊盜犯意，於100 年4 月
    18日18時許，騎乘機車，攜帶其所有，對人之生命、身體安
    全構成威脅，在客觀上顯然具有危險性屬兇器之電纜剪1 支
    ，翻越鐵欄杆，進入高雄市岡山區大世界國際村遊樂場（下
    稱大世界遊樂場）旁岡山區○○路之上坡，以上開電纜剪，
    剪斷大世界遊樂場所有之電纜線12公斤，以此方式竊取上開
    電纜線得手。復於同年月24日23時30分許，至上開地點，以
    相同手法，竊取電纜線30.5公斤得手。嗣經警於同年月25日
    10時10分許，在高雄市○○區○○路六合巷59弄4 號其住處
    查獲，並扣得電纜剪1 支。
四、案經高雄市政府警察局岡山分局報請臺灣高雄地方法院檢察
    署檢察官偵查起訴。
    理  由
一、本件被告楊宏政所犯係死刑、無期徒刑、最輕本刑為3 年以
    上有期徒刑以外之罪，其於準備程序中就被訴事實為有罪之
    陳述，經受命法官告知簡式審判程序之旨，並聽取公訴人、
    被告之意見後，本院合議庭認為適宜由受命法官獨任進行簡
    式審判程序，依刑事訴訟法第273 條之1 第1 項規定，裁定
    由受命法官獨任進行審判程序。又本件卷內之證據資料，依
    同法第273 條之2 規定，不受同法第159 條第1 項關於傳聞
    法則規定之限制，依法均有證據能力，合先敘明。
二、上揭犯罪事實，業據被告楊宏政於本院審理時供承不諱，其
    中施用毒品部分，被告於100 年3 月1 日14時15分許，經警
    採集其尿液送檢驗之結果，呈現安非他命、甲基安非他命、
    嗎啡陽性反應，此有高雄市立凱旋醫院100 年4 月20日編號
    A000 00000號濫用藥物尿液檢驗報告（檢體編號：岡100076
    ）、高雄市政府警察局岡山分局嘉興派出所偵辦毒品案件嫌
    疑犯尿液採證檢驗對照表（代號：岡100076）、尿液採驗同
    意書各1 紙在卷可稽；其中竊盜部分，核與證人即被害人陳
    明隆於警詢中之證述大致相符，並有高雄市政府警察局岡山
    分局扣押筆錄、扣押物品目錄表、贓物認領保管單各1 份、
    現場蒐證照片31張及扣案之電纜剪1 支、電纜線30.5公斤等
    物在卷可稽。是被告之任意性自白核與事實相符，洵堪採為
    論罪科刑之依據。本案事證明確，被告施用毒品及上開竊盜
    之犯行，均堪以認定。
三、按毒品危害防制條例前於92年7月9日修正公布，自93年1 月
    9 日施行，觀之該條例第20條、第23條之立法理由，修正後
    毒品危害防制條例就施用毒品者，只於「初犯」及「5 年後
    再犯」二種情形，有其追訴條件之限制，即須於初犯經觀察
    、勒戒或強制戒治釋放後，5 年內均無施用毒品之行為，始
    能認其前所實施之觀察、勒戒或強制戒治已足遮斷毒癮，而
    得於5 年後再犯時，再予適用初犯之規定，重行觀察、勒戒
    等程式。倘5年內已經再犯，被依法追訴處罰，縱其第3次（
    或第3次以上）施用毒品之時間在初犯釋放5年以後，即與「
    5年後再犯」之情形有別，且因已於「5年內再犯」，顯見其
    再犯率甚高，原實施觀察、勒戒或強制戒治，已無法收其實
    效，而無5 年戒斷期之存在，自無再經觀察、勒戒及強制戒
    治之必要，應得逕行追訴處罰（最高法院95年台上字第1071
    號判決意旨參照）。查被告楊宏政於88年間，因施用毒品案
    件，經本院裁定送觀察、勒戒後，因認有繼續施用之傾向，
    再經本院以88年度毒聲字第1438號裁定令入戒治處所施以強
    制戒治，嗣經停止戒治、撤銷停止戒治程序，於89年8 月27
    日執行完畢釋放，並經臺灣高雄地方法院檢察署檢察官以89
    年度戒毒偵字第1230號為不起訴處分確定。又於上開強制戒
    治執行完畢釋放後5 年內再犯施用毒品案件，經本院裁定送
    強制戒治，並以90年度易字第3945號判決判處有期徒刑4 月
    確定等節，有臺灣高雄地方法院檢察署刑案資料查註紀錄表
    、全國施用毒品案件紀錄表及臺灣高等法院被告前案紀錄表
    各1 份在卷可參，是被告於強制戒治執行完畢釋放後，5 年
    內再犯上開施用毒品罪，並經判決處刑，則其再度犯本件施
    用毒品犯行，雖距前述強制戒治執行完畢釋放後已逾5 年，
    揆諸前開說明，仍應依法論科。
四、論罪部分：
（一）關於事實欄二所示犯行部分：
      按海洛因及甲基安非他命為毒品危害防制條例第2 條第2
      項第1 款、第2 款所規定之第一級及第二級毒品，故核被
      告所為，係犯毒品危害防制條例第10條第1 項之施用第一
      級毒品海洛因罪及同條第2 項之施用第二級毒品甲基安非
      他命罪。其施用第一級毒品海洛因與第二級毒品甲基安非
      他命前分別持有海洛因、甲基安非他命之低度行為，應為
      施用之高度行為所吸收，均不另論罪。被告同時施用海洛
      因及甲基安非他命，為想像競合犯，應依刑法第55條之規
      定，從一重之施用第一級毒品罪論處。
（二）關於事實欄二所示犯行部分：
      按刑法第321 條第1 項第3 款之攜帶兇器竊盜罪，係以行
      為人攜帶兇器竊盜為其加重條件，此所謂兇器，其種類並
      無限制，凡客觀上足對人之生命、身體、安全構成威脅，
      具有危險性之兇器均屬之，且祇須行竊時攜帶此種具有危
      險性之兇器為已足，並不以攜帶之初有行兇之意圖為必要
      （最高法院79年臺上字第5253號判例意旨參照）。查被告
      所持之電纜剪1 支，係具有相當硬度及尖銳程度之器具，
      客觀上顯然足對人之生命、身體、安全構成威脅，具有危
      險性，自屬刑法第321 條第1 項第3 款之兇器無訛。次按
      刑法第321 條第1 項第2 款所謂「其他安全設備」，係指
      具有隔絕防閑作用，並固定於土地上之建築物或工作物之
      安全設備而言（最高法院85年度台非字第313 號判決意旨
      參照）。查大世界遊樂場所架設之鐵欄杆，係欲防止他人
      任意進入，依通常觀念應具有防盜之功能，自屬安全設備
      之一種，被告踰越上開鐵欄杆行竊，自屬踰越安全設備竊
      盜之行為。故核被告所為，均係犯刑法第321 條第1 項第
      3 款、第2 款之攜帶兇器踰越安全設備竊盜罪。
（三）又被告所犯上開各罪，犯意各別，行為互殊，應予分論併
      罰。被告有犯罪事實欄所載之科刑、執行紀錄，此有臺灣
      高等法院被告前案紀錄表在卷可按，其於有期徒刑執行完
      畢後，5 年內故意再犯本件有期徒刑以上之罪，為累犯，
      應依刑法第47條第1 項之規定加重其刑。
五、科刑部分：
    爰審酌被告前經觀察勒戒、強制戒治與刑之執行後，仍不知
    悔改，不思戒絕其毒癮而再次違犯本件施用毒品罪，顯然缺
    乏戒絕毒品之決心，且本次係同時施用第一級海洛因及第二
    級毒品甲基安非他命，其將不同藥性之毒品混同施用，相較
    於一般施用單一種類毒品者，對毒品之依賴程度顯然較高；
    又被告正值中壯之年，不思以正當途徑賺取財物，竟貪圖小
    利，以自備電纜剪及踰越安全設備之方式，竊取上開財物，
    除破壞他人對財產權之支配，更使他人架設之安全設備如同
    虛設，失去防盜目的，所為實有不該，惟念及被告犯後坦承
    所有犯行，態度良好，且其施用毒品之行為係自傷行為，尚
    未害及他人，並參以所竊取之財物價值，暨斟酌被告之犯罪
    動機、目的、手段、所生損害等一切情狀，分別量處如主文
    所示之刑，並定其應執行刑如主文所示，以資懲儆。
六、沒收部分：
    至扣案之電纜剪1 支，係被告所有供犯本件犯罪事實欄二之
    罪所用之物，業據被告供陳在卷，應依刑法第38條第1 項第
    2 款規定，宣告沒收。
據上論斷，應依刑事訴訟法第273 條之1 第1 項、第284 條之1
、第299 條第1 項前段，毒品危害防制條例第10 條第1 項、第
2 項，刑法第11條前段、第321條第1 項第2 款、第3 款、第55
條、第47條第1 項、第51條第5 款、第9 款、第38條第1 項第2
款，刑法施行法第1 條之1 ，判決如主文。
本案經檢察官李英霆到庭執行職務。
中    華    民    國   100    年    8     月    10    日
                刑事第十庭  法  官  楊珮瑛
以上正本證明與原本無異。
如不服本判決應於收受送達後10日內向本院提出上訴書狀，並應
敘述具體理由；如未敘述上訴理由者，應於上訴期間屆滿後20日
內向本院補提理由書（均須按他造當事人之人數附繕本）「切勿
逕送上級法院」。
中    華    民    國   100    年    8     月    10    日
                             書記官  陳莉庭
附錄本判決論罪科刑法條全文
毒品危害防制條例第10條
施用第一級毒品者，處6月以上5年以下有期徒刑。
施用第二級毒品者，處3年以下有期徒刑。
中華民國刑法第321條第1項第2、3款
犯竊盜罪而有下列情形之一者，處六月以上、五年以下有期徒刑
，得併科新臺幣十萬元以下罰金：
二、毀越門扇、牆垣或其他安全設備而犯之者。
三、攜帶兇器而犯之者。